臺灣高雄地方法院刑事判決　　　　　　　99年度訴字第1533號
公　訴　人　臺灣高雄地方法院檢察署檢察官
被　　　告　溫鐵周
指定辯護人　本院公設辯護人黃文德
上列被告因違反毒品危害防制條例案件，經檢察官提起公訴（99
年度偵字第24331 、19863 號），及追加起訴（99年度偵字第24
331 號），本院判決如下：
    主  文
溫鐵周共同製造第四級毒品，處有期徒刑肆年。扣案如附表編號
1至 編號59及編號72所示之物均沒收。
    事  實
一、溫鐵周與陳家祺、吳振利（陳家祺、吳振利均另案經本院分
    別判處有期徒刑4 年、3 年2 月）均明知「毒品先驅原料假
    麻黃鹼（Pseudoep hedrine）、甲基麻黃鹼（Methyle phed
    rine）」係毒品危害防制條例第2 條第2 項第4 款所列之第
    四級毒品，且為製造第二級毒品甲基安非他命類之先驅原料
    ，非經許可，不得非法製造。竟共同基於製造第四級毒品先
    驅原料假麻黃鹼、甲基麻黃鹼（下稱假麻黃鹼、甲基麻黃鹼
    ）之犯意聯絡，由溫鐵周於民國99年4 月25日向不知情之林
    溫秀蘭以每月新臺幣（下同）8000元之代價，承租位於臺中
    縣大肚鄉○○○街216 號透天厝（下稱大明三街租屋處），
    作為製造假麻黃鹼、甲基麻黃鹼之工廠，並由溫鐵周與陳家
    祺於同年5 月間，陸續將製毒所需如附表編號1 至編號59所
    示之相關材料及器具搬至大明三街租屋處3 樓前方房間置放
    ，而由溫鐵周及陳家祺於同年6 月1 日邀集吳振利至大明三
    街租屋處，並從旁協助、教導吳振利如何將感冒藥丸中萃取
    並製造假麻黃鹼、甲基麻黃鹼，其製程為：將感冒藥丸以蒸
    餾水及鹽酸溶解並隔水加熱，待其冷卻並過濾後，再加入丙
    酮、酒精及活性炭攪拌之，其後再加入乙醚以還原成白色粉
    末，復加入蒸餾水煮開，待其冷卻轉變為可直接作為甲基安
    非他命合成原料之第四級毒品先驅原料假麻黃鹼、甲基麻黃
    鹼而製造完成。嗣於99年6 月8 日下午3 時許，為行政院海
    岸巡防署南部地區巡防局搜索上開「大明三街租屋處」而查
    獲，並扣得如附表編號1 至編號74所示之物，始悉上情。
二、案經行政院海岸巡防署南部地區巡防局移送臺灣高雄地方法
    院檢察署檢察官偵查起訴及追加起訴。
    理  由
一、證據能力
  (一)按刑事訴訟法第156 條第1 項之規定，被告之自白非出於強
    暴、脅迫、利誘、詐欺、疲勞訊問、違法羈押或其他不正之
    方法，且與事實相符者，得為證據。查本件被告、辯護人於
    準備程序、審判期日對於公訴檢察官提出被告於本院供述之
    證據能力均不爭執（見99年度訴字第1533號卷< 下稱本院卷
    > 第40頁），且未抗辯其自白非出於任意性，應認該之自白
    均具有任意性，而認均有證據能力。
  (二)按鑑定人由審判長、受命法官或檢察官就下列之人選任1 人
    或數人充之：1.就鑑定事項有特別知識經驗者。2.經政府機
    關委任有鑑定職務者；鑑定之經過及其結果，應命鑑定人以
    言詞或書面報告；法院或檢察官得囑託醫院、學校或其他相
    當之機關、團體為鑑定，或審查他人之鑑定，並準用第203
    條至第206 條之1 規定，刑事訴訟法第198 條、第206 條第
    1 項、第208 條第1 項分別定有明文。本件卷附內政部警政
    署刑事警察局之99年7 月12日刑鑑字第0990085188號槍彈鑑
    定書（見99年度偵字第19863 號< 下稱偵1 卷> 第187 頁至
    第189 頁），雖係被告以外之人即內政部警政署刑事警察局
    於審判外之書面陳述，然依上開規定，為刑事訴訟法第159
    條第1 項規定之例外情形，應有證據能力。
  (三)本件判決後述所引其他審判外之書面資料，檢察官、被告及
    辯護人均知為審判外之書面資料，且均同意或無異議作為證
    據，本院審酌其取得之過程並無瑕疵，且與本案具有關連性
    ，未見有何不適當之情形，是依刑事訴訟法第159 條之5 第
    2 項之規定認均具有證據能力。
二、實體部分
  (一)訊據被告溫鐵周對其與陳家祺、吳振利於上揭時地共同製造
    第四級毒品先驅原料假麻黃鹼、甲基麻黃鹼等情均坦承不諱
    ，復有扣押物品目錄表、扣案物品之照片、毒品製程流程表
    、臺灣高雄地方法院99聲監字第001005號通訊監察書、吳振
    利所持有之門號0000000000手機通訊監察譯文、臺中縣政府
    警察局鑑識課刑案現場勘查報告（見警卷第141 至第199 頁
    、第281 頁、第289 頁至第297 頁，偵1 卷第150 頁至第18
    4 頁）在卷足憑，並有如附表編號1 至編號59及編號72所示
    之物扣案可資佐證；另扣案如附表編號1 至編號11所示之粉
    末、液體及晶體，經送高雄醫學大學附設中和紀念醫院檢驗
    結果：附表編號1 至編號10所示液體及粉末均驗出第四級毒
    品假麻黃鹼成分、附表編號11所示晶體均驗出第四級毒品甲
    基麻黃鹼成分，有高雄醫學大學附設中和紀念醫院9907-53
    至99 07-60、0000-000至0000-000、0000-000檢驗報告及內
    政部警政署刑事警察局99年11月1 日刑鑑字第000000000 號
    鑑定書在卷可佐（見偵1 卷第197 頁至第204 頁、第215 頁
    、本院卷第75頁至第77頁）。而本案應係以含假麻黃鹼之錠
    劑為原料，並使用上述所查獲如附表編號12至編號59所示之
    器具及設備，去除錠劑中雜質以取得第四級毒品先驅原料假
    麻黃鹼，為萃取型之製毒工廠，符合第四級毒品先驅原料假
    麻黃鹼之製造工廠等情，有內政部警政署99年8 月5 日警署
    刑偵字第990004997 號函附卷可參（見99年度訴字第1170號
    卷< 下稱本院2 卷> 第80頁），是被告溫鐵周明知假麻黃鹼
    、甲基麻黃鹼為第四級毒品毒品先驅原料，依法不得製造，
    竟仍從事製造假麻黃鹼、甲基麻黃鹼乙情堪已認定；被告溫
    鐵周製造第四級毒品犯行洵堪認定。
  (二)論罪科刑
  1.按毒品先驅原料假麻黃鹼、甲基麻黃鹼係屬毒品危害防制條
    例第2 條第2 項第4 款所列管之第四級毒品，依法不得製造
    、持有；核被告溫鐵周所為，係犯毒品危害防制條例第4 條
    第4 項之製造第四級毒品罪。又被告溫鐵周及陳家祺、吳振
    3 人有犯意聯絡及行為分擔，均為共同正犯。次按，集合犯
    係指若干犯罪行為態樣，本質上原具有反覆、延續實行之特
    徵，立法時既予特別歸類，定為犯罪構成要件之行為要素，
    則行為人基於該罪之犯意，在密切接近之一定時間及空間內
    複次實行該特定構成要件行為，倘依社會通念，於客觀上認
    為符合一個反覆、延續性之行為觀念者，於刑法評價上，即
    應僅成立一罪，例如經營、從事業務、收集、販賣、製造、
    散布等具有職業性、營業性或收集性等具有重複特質之犯罪
    ，均屬包括一罪之集合犯概念（最高法院95年度台上字第45
    36號、同院95年度台上字第4686號、同院95年度台上字第53
    15號判決意旨參照）。溫鐵周與陳家祺、吳振利基於反覆實
    施製造假麻黃鹼之單一包括犯意聯絡，由溫鐵周及陳家祺提
    供器材，並由溫鐵周及陳家祺共同指導吳振利由感冒藥丸中
    提煉製造假麻黃鹼、甲基麻黃鹼，參諸前揭說明，被告溫鐵
    周、陳家祺與吳振利顯係基於集合犯之包括一罪犯意反覆所
    為，應論以集合犯。次按，毒品危害防制條例第17條第2 項
    係規定：犯第4 條至第8 條之罪於偵查及審判中均自白者，
    減輕其刑；其立法理由載稱：「又為使製造、販賣或運輸毒
    品案件之刑事訴訟程序儘早確定，並鼓勵被告自白認罪，以
    開啟其自新之路，爰對製造、販賣、運輸毒品者，於偵查及
    審判中均自白時，亦採行寬厚之刑事政策，爰增訂第二項規
    定。」亦即鼓勵被告自白以儘早確定毒品案件之訴訟程序並
    避免訴訟資源之浪費。本件中被告辯護人雖稱：被告於偵訊
    中未經訊問即遭起訴，然被告於本院審理時均坦承犯行，故
    仍有上開條例第17條第2 項減刑規定之適用云云。惟查，被
    告溫鐵周於偵查中雖未經檢察官及警方之訊問，然被告於99
    年6 月8 日警方現場查獲之當日即知悉大明三街租屋處遭警
    搜索乙情，業經被告於本院審理時供承在卷（見本院卷第13
    0 頁反面），而被告因本案遭查獲後因害怕而躲避追緝，故
    雖曾偵查期間接獲開庭通知，然均未出庭乙情，亦經被告於
    本院審理時供述在卷（見本院卷第130 頁反面），是被告實
    因己意而喪失偵查中自白之機會，而非因偵查中傳喚不合法
    等疏誤致使被告未能於偵訊中自白犯罪；且被告溫鐵周前經
    台灣高雄地方法院檢察署檢察官拘提無著，有該署拘票附卷
    可參（見99偵字第24331 號卷（下稱偵卷第6 頁至第8 頁）
    ）。則被告未出庭應訊乙節，亦已耗費訴訟程序並因而延滯
    本案之進行，而與上開第17條第2 項立法理由所稱減刑立意
    相違，是被告溫鐵周雖於本院審理時坦承犯行，然經本院核
    閱相關卷證，其未於偵查中自白亦有警卷、偵卷及99年度偵
    字第37267 號卷足佐，即不符合第17條第2 項偵查及審判中
    均自白得減刑之規定，故仍不得援引其審判中自白作為減輕
    其刑之論據，附此敘明。爰審酌被告溫鐵周明知毒品先驅原
    料假麻黃鹼、甲基麻黃鹼屬毒品危害防制條例所列之第四級
    毒品，危害國人健康及社會治安甚鉅，卻為貪圖不法利益，
    無視國家禁絕毒品之政策，竟從事製造第四級毒品之犯行，
    造成毒品可能泛濫危害社會大眾之危險，兼衡依目前證據調
    查結果顯示尚無毒品流出，且被告於本院審理中已坦承犯行
    ，暨其等犯罪之動機、目的、手段、智識程度況等一切情狀
    ，對被告溫鐵周量處有期徒刑4 年，以資懲儆。
  2.沒收
 (1)按毒品危害防制條例第2 條第2 項規定，毒品依其成癮性、
    濫用性及對社會危害性分為4 級，並就製造、運輸、販賣、
    意圖販賣而持有、以非法方法使人施用、引誘他人施用及轉
    讓不同品項之毒品等行為，分別定其處罰。至施用及持有未
    達一定數量之第三、四級毒品，因其可罰性較低，故未設處
    罰之規定，僅就施用及持有第一、二級毒品、持有第三、四
    級毒品達一定數量以上始科以刑罰。惟鑑於第三、四級毒品
    均係管制藥品，特於同條例第11條之1 明定無正當理由，不
    得擅自持有；第18條第1 項後段復規定查獲之第三、四級毒
    品，無正當理由而擅自持有者，沒入銷燬之。從而，依同條
    例第18條第1 項後段應沒入銷燬之毒品，專指查獲施用及持
    有未達一定數量之第三、四級毒品而言；倘係查獲製造、運
    輸、販賣、意圖販賣而持有、以非法方法使人施用、引誘他
    人施用或轉讓第三、四級毒品，既屬同條例相關法條明文規
    定處罰之犯罪行為，即非該條項應依行政程序沒入銷燬之範
    圍。又同條例第19條第1 項所定「供犯罪所用或因犯罪所得
    之物」，係指犯第4 條至第9 條、第12條、第13條或第14條
    第1 項、第2 項之罪所用或所得之物，不包括毒品本身在內
    ，是尚不得援用此項規定為第三、四級毒品之沒收依據。以
    犯第4 條第4 項製造第四級毒品罪為例，第四級毒品本身為
    其製造之標的，非屬供「製造第四級毒品所用之物」；必係
    遂行製造該毒品使用之物，始屬「供犯罪（犯第4 條第4 項
    之製造第四級毒品罪）所用之物」，其理至明。又同條例對
    於查獲之製造、運輸、販賣、意圖販賣而持有、以非法方法
    使人施用、引誘他人施用及轉讓第三、四級毒品之沒收，並
    無特別規定，如其行為已構成犯罪，則該毒品即屬不受法律
    保護之違禁物，應回歸刑法之適用，依刑法第38條第1 項第
    1 款之規定沒收之（最高法院95年度臺上字第5252號判決意
    旨參照）。扣案如附表編號1 至編號10所示之液體及粉末，
    經檢驗結果均含有第四級毒品先驅原料假麻黃鹼成分，另附
    表編號11所示之晶體，經檢驗結果含第四級毒品毒品先驅原
    料甲基麻黃鹼成分，扣案如附表編號9 所示加溫器上殘留有
    第四級毒品假麻黃鹼成分，有高雄醫學大學附設中和紀念醫
    院檢驗報告報告編號第9907-53 至9907-60 號、906-240 號
    、0000-000號、0000-000號、內政部警政署刑事警察局99年
    11 月1日刑鑑字第000000000 號鑑定書在卷可佐（見偵1 卷
    第197 頁至第204 頁、第215 頁、本院卷第75至第77頁），
    並經被告溫鐵周供承在卷（見本院卷第125 頁反面、第127
    頁），而附表編號9 之加溫器上殘留之假麻黃鹼，衡情已難
    以分析剝離，亦無析離實益，當應整體視為假麻黃鹼，均屬
    違禁物，均應依刑法第38條第1 項第1 款規定宣告沒收之，
    至鑑驗耗用之部分，既已滅失，自無庸宣告沒收。
 (2)次按供製造毒品所用之物，應依毒品危害防制條例第19條第
    1 項規定沒收，固為刑法之特別規定，採義務沒收主義，但
    上開法條既無「不問屬於犯人與否，沒收之」之規定，仍應
    以該物品屬於犯人所有者為限，始應予以沒收（最高法院95
    年度台上字第104 、305 號判決意旨參照）。扣案如附表編
    12號至編號59及編號72至所示之物，均分別為陳家祺、吳振
    利所有，供溫鐵周、陳家祺、吳振利為本件聯絡及製造第四
    級毒品先驅原料假麻黃鹼、甲基麻黃鹼所用等情，業據被告
    陳家祺、吳振利供承在卷( 見本院卷第98頁反面、第103 頁
    、第104 頁) ，本於共犯責任共同之原則，均應依上開條例
    第19條第1 項規定宣告沒收。
 (3)另扣案如附表編號60至編號71及編號73至編號74所示之物，
    則查無實據為供本案犯罪所用之物，故均不予宣告沒收，併
    此敘明。
據上論斷刑事訴訟法第299 條第1 項前段，毒品危害防制條例第
4 條第4 項、第19條第1 項前段，刑法第11條、第28條、第38條
第1 項第1 款、第2 款，判決如主文。
本案經檢察官童志曜到庭執行職務。
中    華    民    國   100    年    2     月    15    日
                  刑事第二庭    審判長法  官  李政庭
                                      法  官  柯彩燕
                                      法  官  陳航代
以上正本證明與原本無異。
如不服本判決應於收受送達後10日內向本院提出上訴書狀，並應
敘述具體理由；如未敘述上訴理由者，應於上訴期間屆滿後20日
內向本院補提理由書（均須按他造當事人之人數附繕本）「切勿
逕送上級法院」。
中    華    民    國   100    年    2     月    15    日
                                      書記官  林慧君
附錄本案論罪科刑所犯法條
毒品危害防制條例第4條第4項
製造、運輸、販賣第四級毒品者，處 3 年以上 10 年以下有期
徒刑，得併科新臺幣 3 百萬元以下罰金。
附表
┌───┬──┬────────┬─────┬───┬──────┐
│所有人│編號│   品名         │   單位   │ 數量 │    備註    │
├───┼──┼────────┼─────┼───┼──────┤
│陳家祺│    │廢水（含假麻黃  │   桶/液體│  1   │起訴書附表編│
│      │1   │鹼成分）        │          │      │號（下稱原編│
│      │    │                │          │      │號48）      │
│      │    │                │          │      │高雄醫學大學│
│      │    │                │          │      │附設中和紀念│
│      │    │                │          │      │醫院檢驗報告│
│      │    │                │          │      │（下稱中和醫│
│      │    │                │          │      │院）報告編號│
│      │    │                │          │      │9907-53     │
│      ├──┼────────┼─────┼───┼──────┤
│      │2   │廢水（含假麻黃鹼│   桶/液體│  1   │原編號49    │
│      │    │成分）          │          │      │中和醫院報告│
│      │    │                │          │      │編號9907-54 │
│      ├──┼────────┼─────┼───┼──────┤
│      │    │藥丸浸泡溶液（毛│   桶/液體│  1   │原編號51    │
│      │3   │重2.6 斤、含假麻│          │      │中和醫院報告│
│      │    │黃鹼成分）      │          │      │編號9907-55 │
│      │    │                │          │      │            │
│      ├──┼────────┼─────┼───┼──────┤
│      │4   │假麻黃鹼（毛重3.│   杯/粉末│  1   │原編號54    │
│      │    │02公斤）        │          │      │中和醫院報告│
│      │    │                │          │      │編號9907-56 │
│      ├──┼────────┼─────┼───┼──────┤
│      │5   │假麻黃鹼水（毛重│   杯/液體│  1   │原編號56    │
│      │    │1.35公斤）      │          │      │中和醫院報告│
│      │    │                │          │      │編號9907-57 │
│      ├──┼────────┼─────┼───┼──────┤
│      │6   │假麻黃鹼（毛重97│   盤/粉末│  1   │原編號59    │
│      │    │0公克）         │          │      │中和醫院報告│
│      │    │                │          │      │編號9907-58 │
│      ├──┼────────┼─────┼───┼──────┤
│      │7   │假麻黃鹼（毛重29│   粉末/包│  1   │原編號66    │
│      │    │5公克）         │          │      │中和醫院報告│
│      │    │                │          │      │編號0000-000│
│      ├──┼────────┼─────┼───┼──────┤
│      │8   │藥丸水（毛重5.72│   液體/杯│  1   │原編號70    │
│      │    │公斤、含假麻黃鹼│          │      │中和醫院報告│
│      │    │成分）          │          │      │編號9907-60 │
│      ├──┼────────┼─────┼───┼──────┤
│      │9   │加溫器+藥丸浸泡 │   組     │  1   │原編號52    │
│      │    │溶液（含假麻黃鹼│          │      │中和醫院報告│
│      │    │成分）          │          │      │編號0000-000│
│      │    │                │          │      │、0000-000  │
│      ├──┼────────┼─────┼───┼──────┤
│      │10  │麻黃鹼（毛重68.8│杯/粉末   │  1   │原編號53    │
│      │    │公克、含假麻黃鹼│          │      │內政部警政署│
│      │    │成分）          │          │      │刑事警察局鑑│
│      │    │                │          │      │定書刑鑑字第│
│      │    │                │          │      │000000000號 │
│      │    │                │          │      │編號一      │
│      ├──┼────────┼─────┼───┼──────┤
│      │11  │麻黃素（驗後淨重│杯/晶體   │  1   │原編號65    │
│      │    │206.03公克、含甲│          │      │中和醫院報告│
│      │    │基麻黃鹼成分）  │          │      │編號9907-59 │
│      ├──┼────────┼─────┼───┼──────┤
│      │12  │氫氧化納標重500 │   瓶     │  1   │二樓後方房間│
│      │    │公克            │          │      │            │
│      ├──┼────────┼─────┼───┼──────┤
│      │13  │濾網            │   個     │  1   │三樓後方房間│
│      ├──┼────────┼─────┼───┤            │
│      │14  │不銹鋼鍋        │   個     │  1   │            │
│      ├──┼────────┼─────┼───┼──────┤
│      │15  │鹼片（毛重8.7公 │   袋     │  1   │三樓前方房間│
│      │    │斤）            │          │      │            │
│      ├──┼────────┼─────┼───┤            │
│      │16  │桶裝不明液體（毛│   桶     │  2   │            │
│      │    │重34.24公斤）   │          │      │            │
│      │    │                │          │      │            │
│      ├──┼────────┼─────┼───┤            │
│      │17  │防毒口罩        │   只     │  2   │            │
│      ├──┼────────┼─────┼───┤            │
│      │18  │澱粉粉末        │   堆     │  1   │            │
│      ├──┼────────┼─────┼───┤            │
│      │19  │甲醇（毛重9.95公│   桶     │  1   │            │
│      │    │斤）            │          │      │            │
│      ├──┼────────┼─────┼───┤            │
│      │20  │澱粉（毛重2.9公 │   堆     │  1   │            │
│      │    │斤））          │          │      │            │
│      ├──┼────────┼─────┼───┤            │
│      │21  │澱粉容液（毛重  │   包     │  1   │            │
│      │    │565公克 ）      │          │      │            │
│      ├──┼────────┼─────┼───┤            │
│      │22  │陶瓷漏斗+側口燒 │   組     │  1   │            │
│      │    │杯+空氣馬達     │          │      │            │
│      ├──┼────────┼─────┼───┤            │
│      │23  │鹽酸            │   瓶     │  1   │            │
│      ├──┼────────┼─────┼───┤            │
│      │24  │活性炭粉        │   包     │  1   │            │
│      ├──┼────────┼─────┼───┤            │
│      │25  │真空機          │          │  1   │            │
│      │    │                │          │      │            │
│      ├──┼────────┼─────┼───┤            │
│      │26  │小漏斗          │   個     │  1   │            │
│      ├──┼────────┼─────┼───┤            │
│      │27  │鹼水            │   杯     │  1   │            │
│      ├──┼────────┼─────┼───┤            │
│      │28  │塑膠漏斗        │   個     │  2   │            │
│      ├──┼────────┼─────┼───┤            │
│      │29  │燒杯            │   個     │  4   │            │
│      ├──┼────────┼─────┼───┤            │
│      │30  │酸鹼測試器      │   個     │  2   │            │
│      ├──┼────────┼─────┼───┤            │
│      │31  │塑膠量杯        │   個     │  3   │            │
│      ├──┼────────┼─────┼───┤            │
│      │32  │錐形瓶          │   個     │  2   │            │
│      ├──┼────────┼─────┼───┤            │
│      │33  │攪拌棒          │   支     │  2   │            │
│      ├──┼────────┼─────┼───┤            │
│      │34  │溫度計          │   支     │  2   │            │
│      ├──┼────────┼─────┼───┤            │
│      │35  │小漏斗          │   個     │  2   │            │
│      ├──┼────────┼─────┼───┤            │
│      │36  │滴管            │   支     │  5   │            │
│      ├──┼────────┼─────┼───┤            │
│      │37  │濾紙            │   包     │  1   │            │
│      ├──┼────────┼─────┼───┤            │
│      │38  │抽風機          │   台     │  1   │            │
│      ├──┼────────┼─────┼───┤            │
│      │39  │氯仿            │   瓶     │  6   │            │
│      ├──┼────────┼─────┼───┤            │
│      │40  │鹽酸            │   瓶     │  2   │            │
│      ├──┼────────┼─────┼───┤            │
│      │41  │乙醇            │   瓶     │  3   │            │
│      ├──┼────────┼─────┼───┤            │
│      │42  │丙酮            │   瓶     │  2   │            │
│      ├──┼────────┼─────┼───┤            │
│      │43  │甲醛            │   瓶     │  1   │            │
│      ├──┼────────┼─────┼───┤            │
│      │44  │二乙醚          │   瓶     │  1   │            │
│      ├──┼────────┼─────┼───┤            │
│      │45  │甘油            │   瓶     │  1   │            │
│      ├──┼────────┼─────┼───┤            │
│      │46  │氫氧化納        │   瓶     │  1   │            │
│      ├──┼────────┼─────┼───┤            │
│      │47  │硫酸            │   瓶     │  1   │            │
│      ├──┼────────┼─────┼───┤            │
│      │48  │機油            │   瓶     │  2   │            │
│      ├──┼────────┼─────┼───┤            │
│      │49  │醋              │   瓶     │  1   │            │
│      ├──┼────────┼─────┼───┤            │
│      │50  │鹽              │   包     │  1   │            │
│      ├──┼────────┼─────┼───┤            │
│      │51  │試紙            │   包     │  1   │            │
│      ├──┼────────┼─────┼───┤            │
│      │52  │鹼水（毛重2.08公│   瓶     │  1   │            │
│      │    │斤）            │          │      │            │
│      ├──┼────────┼─────┼───┤            │
│      │53  │錐子            │   個     │  1   │            │
│      ├──┼────────┼─────┼───┤            │
│      │54  │水瓢            │   個     │  1   │            │
│      ├──┼────────┼─────┼───┤            │
│      │55  │製造毒品流程單  │   張     │  1   │            │
│      ├──┼────────┼─────┼───┤            │
│      │56  │真空機          │   台     │  1   │            │
│      │    │                │          │      │            │
│      ├──┼────────┼─────┼───┤            │
│      │57  │感冒藥（毛重共  │   包     │  4   │            │
│      │    │6.04公斤        │          │      │            │
│      │    │ ）             │          │      │            │
│      ├──┼────────┼─────┼───┤            │
│      │58  │濾網            │   個     │  1   │            │
│      ├──┼────────┼─────┼───┤            │
│      │59  │電子磅秤        │   個     │  2   │            │
│      ├──┼────────┼─────┼───┼──────┤
│      │60  │夾鍊袋          │   包     │  1   │二樓前方房間│
│      ├──┼────────┼─────┼───┼──────┤
│      │61  │電子磅秤        │   個     │  1   │二樓後方房間│
│      ├──┼────────┼─────┼───┼──────┤
│      │62  │安非他命毒品（毛│   包     │  4   │三樓前方房間│
│      │    │重14.8公克）    │          │      │            │
│      ├──┼────────┼─────┼───┤            │
│      │63  │手套            │   雙     │  1   │            │
│      ├──┼────────┼─────┼───┤            │
│      │64  │手套            │   只     │  1   │            │
│      ├──┼────────┼─────┼───┤            │
│      │65  │電扇            │   台     │  1   │            │
│      ├──┼────────┼─────┼───┤            │
│      │66  │夾鍊袋          │   個     │  1   │            │
│      ├──┼────────┼─────┼───┤            │
│      │67  │新台幣現金      │   元     │28萬8 │            │
│      │    │                │          │千    │            │
│      ├──┼────────┼─────┼───┤            │
│      │68  │冰箱            │   台     │  1   │            │
│      ├──┼────────┼─────┼───┤            │
│      │69  │NOKIA手機       │   支     │  1   │            │
│      ├──┼────────┼─────┼───┤            │
│      │70  │長江黑色手機    │   支     │  1   │            │
│      ├──┼────────┼─────┼───┤            │
│      │71  │脫水機          │   台     │  1   │            │
├───┼──┼────────┼─────┼───┼──────┤
│吳振利│72  │NOKIA淺綠色手機 │   支     │  1   │            │
│      ├──┼────────┼─────┼───┤            │
│      │73  │吸食器          │   個     │  1   │            │
│      ├──┼────────┼─────┼───┤            │
│      │74  │安非他命毒品（毛│   包     │  1   │            │
│      │    │重0.65公克）    │          │      │            │
└───┴──┴────────┴─────┴───┴──────┘